最高法院刑事判決　　　　　　　　　　　　　　　　九十三年度台上字第七七０號
　　上　訴　人　台灣高等法院台南分院檢察署檢察官
　　被　　　告　甲○○
右上訴人因被告公共危險案件，不服台灣高等法院台南分院中華民國九十年七月二十
五日第二審判決（九十年度交上訴字第八二八號，起訴案號：台灣台南地方法院檢察
署九十年度偵字第一八五號），提起上訴，本院判決如左：
    主  文
原判決關於罪刑部分撤銷。
甲○○駕駛動力交通工具肇事，致人傷而逃逸，累犯，處有期徒刑柒月。
    理  由
本件原判決認定被告甲○○曾於民國八十八年八月間犯公共危險罪，經台灣台南地方
法院判處有期徒刑四月確定，於八十八年十二月七日易科罰金執行完畢，猶不知悔改
，於八十九年十一月四日上午六時三十四分許，駕駛車牌號碼Ｎ七｜二四二五號自用
小客車，沿台南市○○路由南往北方向行駛，途經該路與友愛街之交岔路口時，原應
遵守道路交通號誌之指示，且依當時天候晴，現場為無障礙、無缺陷之乾燥柏油路面
，視距良好，亦無不能注意之情事，竟疏未注意，即貿然闖越紅燈，適林麗甘騎乘車
牌號碼ＰＤＳ｜０四二號重型機車附載其子吳雨潤，及洪湘琇騎乘腳踏車，均於綠燈
號誌沿友愛街由東往西方向駛至該交岔路口，被告見狀煞避不及，因而車身右側擦撞
機車及腳踏車，致機車、腳踏車均人車倒地，使林麗甘受有頭部挫傷左膝部淺裂傷及
右下肢擦傷；吳雨潤受有左下肢二處擦傷、右小腿擦傷併挫傷等傷害；洪湘琇則有左
手臂挫傷及雙腳多處挫傷等傷害（林麗甘、吳雨潤傷害部分已撤回告訴，經台灣台南
地方法院檢察署檢察官為不起訴處分；洪湘琇過失傷害部分未據告訴），詎被告肇事
後，竟未停車察看，並救護傷者，反而逕自駕車逃離現場，駛往其住處躲藏，嗣經不
詳姓名路人報警循線查獲等情。係以上開事實，業據被告甲○○於一審及原審審理時
坦承不諱，並經被害人林麗甘、洪湘琇指訴明確，復有道路交通事故調查報告表一紙
、現場及車損彩色照片十八幀在卷足憑。被害人林麗甘、洪湘琇受有上開傷害，復有
行政院衛生署台南醫院驗傷證明書二紙存卷可佐，被告之自白，核與事實相符，罪證
明確，犯行堪以認定。核被告所為，係犯刑法第一百八十五條之四駕駛動力交通工具
肇事致人傷而逃逸罪。被告曾於八十八年八月間犯公共危險罪，經一審法院判處有期
徒刑四月確定，於八十八年十二月七日易科罰金執行完畢，有台灣台南地方法院檢察
署刑案資料查註紀錄表在卷可按，於五年以內再犯本件有期徒刑以上之罪，為累犯，
應依法加重其刑。因而撤銷第一審判決，適用刑法第二條第一項、第一百八十五條之
四、第四十七條、第四十一條，罰金罰鍰提高標準條例第二條，審酌被告素行、犯罪
之動機、手段、於車禍肇事後逃逸，及犯罪後坦承犯行，與被害人達成和解，賠償被
害人之損害，經被害人撤回告訴等一切情狀，量處有期徒刑六月，以示懲儆，並諭知
如易科罰金以三百元折算一日之標準，原非無見。惟按被告所犯刑法第一百八十五條
之四駕駛動力交通工具肇事，致人傷而逃逸罪，其法定刑為六月以上五年以下有期徒
刑。原判決既認被告為累犯，適用同法第四十七條論處，僅處以法定最低度有期徒刑
六月，顯未依累犯之規定加重其刑，不無違誤，檢察官上訴意旨，指摘原判決不當，
為有理由。顧此違誤，尚不影響於事實之確定，可據以為裁判，應由本院將原判決關
於罪刑部分撤銷，自為判決，依累犯規定酌予加重其刑，以資適法。
據上論結，應依刑事訴訟法第三百九十七條、第三百九十八條第一款，刑法第一百八
十五條之四、第四十七條，判決如主文。
中　　　華　　　民　　　國　　九十三　　年　　　二　　　月　　 十九 　　日
                              最高法院刑事第二庭
                                  審判長法官  陳　錫　奎
                                        法官  洪　清　江
                                        法官  李　伯　道
                                        法官  陳　世　雄
                                        法官  惠　光　霞
      右正本證明與原本無異
                                              書  記  官
中　　　華　　　民　　　國　　九十三　　年　　　二　　　月　　二十四　　日
                                                                    Ｒ
